臺灣基隆地方法院民事簡易判決　　　　　　　　九十三年度基簡字第七一六號
　　原　　　告　甲○○○
　　訴訟代理人　周淑萍律師
　　被　　　告　乙○○
當事人間返還房屋事件，本院於九十三年十二月一日言詞辯論終結，判決如下：
    主  文
被告應將門牌號碼基隆市○○路三七巷一一弄一號房屋騰空遷讓返還原告。
原告其餘之訴駁回。
訴訟費用新台幣貳萬肆仟柒佰陸拾元由被告負擔。
本判決原告勝訴部分得假執行。
    事實及理由要領
一、原告主張被告於民國（下同）九十年七月一日起承租原告所有門牌號碼基隆市○
    ○路三七巷一一弄一號之房屋（簡稱系爭房屋），租賃期間至九十三年六月三十
    日止，約定每月租金新臺幣（下同）二萬元，被告應於每月二十一日前以匯款方
    式交付原告，有系爭房屋租賃契約書為證；依系爭契約書第五條規定：「乙方於
    租賃期滿應即將房屋遷讓交還，不得向甲方請求遷移費或其他費用。」兩造於九
    十三年六月三十日租賃期限屆滿，租賃關係已消滅，原告一再催告被告返還系爭
    房屋，均未獲置理，為此提起本件訴訟，請求被告返還系爭房屋，並自九十三年
    七月一日起至遷讓房屋之日止，按月賠償租金損失二萬元等語。被告則以系爭房
    屋是伊押在原告那邊，並非向原告承租；而被告雖未按時給付租金，但有錢時則
    會將一筆錢直接匯給原告，且錢是當做付利息給原告等語，資為抗辯。
二、經查，原告主張系爭房屋為其所有，並與被告訂有房屋租賃契約，且系爭房屋租
    賃期限現已屆滿等情，業據提出系爭房屋建物所有權狀及房屋租賃契約書等影本
    各一件為證，核與其主張相符；雖被告以前詞置辦，然未提出具體事證證明，且
    當庭自認系爭房屋租賃契約書確為伊所簽訂等語，本院審酌上開事證，自堪信原
    告之主張為真實。
三、按租賃定有期限者，其租賃關係，於期限屆滿時消滅；承租人於租賃關係終止後
    ，應返還租賃物，民法第四百五十條第一項、第四百五十五條前段分別定有明文
    ；又兩造簽訂之系爭房屋租賃契約書第五條約定：「乙方（即被告）於租賃期滿
    應即將房屋遷讓交還，不得向甲方（即原告）請求遷移費或其他費用。」本件房
    屋租賃契約於九十三年六月三十日已因租期屆滿而消滅，有系爭房屋租賃契約書
    在卷可憑，惟被告於租賃期限屆滿後，並未依約遷讓返還系爭房屋，則原告本於
    租賃物返還請求權，訴請被告遷讓返還系爭房屋，自屬正當。
四、復按當事人於言詞辯論時為訴訟標的之捨棄或認諾者，應本於其捨棄或認諾為該
    當事人敗訴之判決，民事訴訟法第三百八十四條定有明文。茲原告於言詞辯論時
    業已捨棄請求被告應自九十三年七月一日起至遷讓房屋之日止，按月賠償租金損
    失二萬元部分，依法此部分自應本於原告捨棄而為其敗訴之判決。
五、本判決係就民事訴訟法第四百二十七條第二項第一款因建築物定期租賃關係所生
    之爭執涉訟，所為被告敗訴之判決，依同法第三百九十八條第一項第三款規定，
    自應就原告勝訴部分依職權宣告假執行。
六、訴訟費用新台幣二萬四千七百六十元由被告負擔。
中　　　華　　　民　　　國　　九十三　　年　　 十二 　　月　　 十五 　　日
                                臺灣基隆地方法院基隆簡易庭
                                        法      官  林玉珮
右為正本係照原本作成。
對於本件判決如有不服，應於收受送達後二十日內向本院提出上訴書狀，上訴於本院
合議庭，並按他造當事人之人數附具繕本。
中　　　華　　　民　　　國　　九十三　　年　　 十二 　　月　　 十五 　　日
                                        法院書記官  湯惠芳
